【裁判字號】    89,易,504
【裁判日期】    890321
【裁判案由】    贓物
【裁判全文】
臺灣板橋地方法院刑事判決                          八十九年度易字第五四號
    公  訴  人  臺灣板橋地方法院檢察署檢察官
    被      告  甲○○
右列被告因贓物案件，經檢察官提起公訴（八十九年度偵字第二六八號），本院判決
如左：
    主  文
甲○○故買贓物，科罰金玖仟元，如易服勞役，以參佰元折算壹日。
    事  實
一、甲○○以收購廢五金為業，於民國八十八年十二月十八日中午一時許，在台北縣
    板橋市○○路○段二十九巷十三弄四號，明知宋和興（所涉竊盜罪嫌另案由本院
    審理）持向其兜售之全新櫻花牌熱水器二組係來歷不明之贓物（按該熱水器二組
    係屬乙○○所有，價值共新臺幣九千元，於八十八年十二月十八日上午十一時三
    十分許，在台北縣板橋市○○○街八十八巷四號前遭宋和興竊取），竟以新臺幣
    （下同）二百元之價格向宋和興買受上開熱水器二組。嗣於八十八年十二月二十
    日下午四時許，宋和興在台北縣板橋市○○○街八十八巷四號前徘徊，為乙○○
    發覺可疑報警逮捕宋和興後，始得知上情，旋循線至台北縣板橋市○○路○段二
    十九巷十三弄四號查獲甲○○，並起出上開熱水器一組。
二、案經台北縣警察局板橋分局報請臺灣板橋地方法院檢察署檢察官偵查起訴。
    理  由
一、訊據被告甲○○固坦承曾於右揭時地以二百元之價格向宋和興購買上開熱水器二
    組等情，惟矢口否認有故買贓物之犯行，並辯稱：當時上開熱水器係以紙箱包裝
    ，伊不知係新品，更不知係宋和興所竊得之物云云。惟查：上開熱水器二組係乙
    ○○所有，於八十八年十二月十八日上午十一時三十分許，在台北縣板橋市○○
    ○街八十八巷四號前，遭宋和興所竊取之事實，業據被害人乙○○於警訊時指訴
    綦詳，並經宋和興於警訊時及檢察官偵查中坦承不諱，並有乙○○領回其中熱水
    器一組之贓物認領保管單一紙附卷可稽，故上開熱水器二組屬贓物無訛；又，被
    告自承宋和興持上開熱水器二組向伊兜售時，宋和興穿著破爛，很像乞丐等語，
    而上開全新之熱水器即使以紙箱包裝，於客觀上亦可分辨與一般廢五金不同，況
    被告以收購廢五金為業，焉有不開啟紙箱查看所收購物品種類之理？其以二百元
    之顯不相當低價，向狀似乞丐之宋和興購買全新之櫻花牌熱水器二組，顯然被告
    有買受贓物之故意。綜上所述，被告所辯應係事後畏罪卸責之詞，不足採信；本
    案事證明確，被告之犯行洵堪認定。
二、核被告所為，係犯刑法第三百四十九條第二項之故買贓物罪。爰審酌被告之犯罪
    動機、目的、手段、所故買之贓物價值及犯後飾詞圖卸刑責等一切情狀，量處如
    主文所示之刑，並諭知易服勞役之折算標準。
據上論斷，應依刑事訴訟法第二百九十九條第一項前段，刑法第三百四十九條第二項
、第四十二條第二項，罰金罰鍰提高標準條例第一條前段、第二條，判決如主文。
本案經檢察官陳銘祥到庭執行職務。
中      華      民      國八十九    年      三    月    二十一    日
                                  臺灣板橋地方法院刑事第三庭
                                      法  官  樊  季  康
右正本證明與原本無異。
如不服本判決，應於判決送達後十日內，向本院提出上訴狀。
                                      書記官  馬  秀  芳
中      華      民      國      八十九    年      三    月     二十三   日
附錄本案論罪科刑法條全文
刑法第三百四十九條
收受贓物者，處三年以下有期徒刑、拘役或五百元以下罰金。
搬運、寄藏、故買贓物或為牙保者，處五年以下有期徒刑、拘役或科或併科一千元以
下罰金。
因贓物變得之財物，以贓物論。


司法院資訊處製作；財團法人民間司法改革基金會備份。
